【裁判字號】    95,交聲,1137
【裁判日期】    950831
【裁判案由】    交管條例聲異
【裁判全文】
臺灣板橋地方法院交通事件裁定        95年度交聲字第1137號
原處分機關  交通部公路總局臺北區監理所
異  議  人
即受處分人  甲○○
上列異議人因違反道路交通管理處罰條例案件，對於交通部公路
總局臺北區監理所於民國95年6 月7 日所為之北監自裁字第裁40
-DA322381 號處分不服，聲明異議，本院裁定如下：
    主  文
異議駁回。
    理  由
一、異議意旨略以：異議人即受處分人甲○○被舉發於民國95年
    3 月31日12時53分許，因所駕駛之車牌號碼0819-FK 號自用
    小客車不緊靠道路右側停車，經原處分機關裁罰。惟就處罰
    條文尚有爭議，爰聲明異議，請求撤銷原處分云云。
二、按汽車駕駛人停車時，應依車輛順行方向緊靠道路右側停車
    ，道路交通安全規則第112 條第2 項定有明文；又汽車駕駛
    人停車時，不緊靠道路右側停車者，處新臺幣六百元以上一
    千二百元以下罰鍰，道路交通管理處罰條例第56條第1 項第
    6 款亦定有明文。
三、經查：本件異議人即受處分人甲○○所有之車牌號碼0819-F
    K 號自用小客車，於95年3 月31日12時53分，被舉發在桃園
    縣大溪鎮○○路○ 段32號前，因不緊靠道路右側停車，經原
    舉發機關即桃園縣政府警察局大溪分局三元派出所員警拍照
    並舉發等情，有桃園縣政府警察局95年4 月2 日桃警局交字
    第DA322381號舉發違反道路交通管理事件通知單1 紙、採證
    照片1 幀附卷可稽。而依卷附採證照片所示，異議人上開車
    輛停放位置於白實線上，而線條以實線標繪於路面或緣石上
    ，係用以管制交通，而其中白實線設於路側者，乃作為車輛
    停放線之依據，道路交通標誌標線號誌設置規則第149 條定
    有明文。而道路交通管理處罰條例有關停車之規範主要在於
    維護汽車使用人之停車秩序，異議人將其所有車輛停放於上
    開違規地點劃有白實線上，離路緣仍有一公尺以上之距離，
    於道路交通之順暢、其他用路人之權益、市容之觀瞻，均有
    所妨礙，足認異議人上開違規事實明確。
四、而異議人雖執上詞辯稱原來舉發法條為道路交通管理處罰條
    例第56條第1 項第5 款，與後來裁罰條文不同，應撤銷原處
    分云云。惟原違規停車逕行舉發標示聯固誤載違規之法條為
    上開條文第5 款，然至正式掣發之舉發單、原處分機關於裁
    決書，所引用之條文均正確無誤，原舉發機關亦已發函向異
    議人說明，詎異議人執上開逕行舉發標示聯之誤載，執意認
    為原處分應予撤銷，自屬無據。從而，原處分機關裁罰既無
    違誤，所罰金額亦屬妥適，異議人執前揭情詞置辯，無解其
    違規事實，是本件異議為無理由，應予駁回。
據上論斷，應依道路交通案件處理辦法第19條，裁定如主文。
中    華    民    國    95    年    8     月    31    日
                    交通法庭    法  官  林漢強
上正本證明與原本無異
如不服本裁定應於送達後5 日內向本院提出抗告狀
                                書記官  曾千庭
中    華    民    國    95    年    8     月    31    日


司法院資訊處製作；財團法人民間司法改革基金會備份。
